# 应收账款减值

提问人：cfj137 时间：2017-02-19 21:04:50
根据企业会计准则， 对单项金额重大的应收款项应当单独进行减值测试，单独测试未发生减值的应收款项（包括单项金额重大和不重大的应收款），应当包括在具有类似信用风险特征的应收款组合中再进行减值测试。
上述意思是不能存在单独计提但计提金额为 0 的情况？

回答人：chenyiwei
可能存在。请参考《瑞华研究 2010 ～ 2016 汇编》之“问题1-3-11（对《企业会计准则》中关于坏账准备政策的理解）”中的“问题2”。